【裁判字號】    96,易,2665
【裁判日期】    970225
【裁判案由】    竊盜
【裁判全文】
臺灣板橋地方法院刑事判決              96年度易字第2665號
聲  請  人  臺灣板橋地方法院檢察署檢察官
被      告  乙○○
上列被告因竊盜案件，經檢察官聲請簡易判決處刑（96年度偵字
第1216號），本院認為不宜以簡易程序判決（原簡易判決處刑案
號：96年度簡字第1769號），改依通常程序判決如下：
    主  文
本件免訴。
    理  由
一、本件檢察官聲請簡易判決處刑書意旨略以：被告乙○○基於
    意圖為自己不法之所有，於附表所示之時間、地點，竊取如
    附表所示總計價值新台幣（下同）3 千元之熱水器3 台得逞
    。嗣於95年12月4 日下午4 時30分許，為警在臺北縣樹林市
    ○○路○ 段155 巷14弄4 號前為警查獲，並扣得前開3 台熱
    水器。因認被告乙○○涉犯有如附表所示編號1 至3 之刑法
    第320 條第1 項之三件竊盜罪嫌云云。
二、按案件曾經判決確定者，應諭知免訴之判決；又免訴之判決
    ，得不經言詞辯論為之，刑事訴訟法第302 條第1 款、第
    307 條分別定有明文。次按所謂「案件」，自包括裁判上或
    實質上一罪之同一案件，最高法院26年渝上字第1435號、30
    年上字第2244號、30年上字第2747號、49年台非字第20號、
    60年台非字第77號等判例皆明揭斯旨。
三、經查：
1、被告乙○○意圖為自己不法之所有，於不詳時間、地點竊取
   熱水器17台，嗣經同署檢察官於95年12月12日以95年度偵字
   第28375 號提起公訴（包括原起訴書附表編號14所示千輝熱
   水器、編號15所示新象廠牌，Ａ─999 型式熱水器、編號17
   所示（原註明，廠牌無法辨識）ＧＳ─626 型式熱水器三件
   ），有前開起訴書1 紙在卷足憑；並於95年12月20日繫屬本
   院（本院案號：95年度易字第2525號），嗣於同日將在押之
   被告乙○○隨案移送本院，經本院承辦股法官訊問被告後，
   被告乙○○則供稱，其本人係於95年12月4 日中午12時許至
   同日下午4時30 分許在樹林市同一社區附近偷取瓦斯熱水器
   ，因住戶之熱水器都放在屋外，總共偷了17台等語在卷，此
   據本院調取上開刑事卷宗筆錄核閱無訛（本院95年度易字第
   2525號刑事卷宗第12頁、13頁）；嗣經同署檢察官於95年12
   月25日另行補送關於被告乙○○於台北縣警察局樹林分局之
   警詢調查筆錄，被告乙○○於該筆錄中則明確供承有竊取本
   件檢察官聲請簡易判決處刑書如附表所示被害人丁○○、甲○○、丙○○所示之熱水器，此亦有上揭警詢筆錄在前揭刑
   事卷宗可證（本院95年度易字第2525號刑事卷宗第21頁、19
   頁、20頁）；嗣本院原承辦股法官於調查被告乙○○所竊取
   之前揭17台瓦斯熱水器一案中，亦經證人即查獲之警員吳庭
   有於本院審理時證稱，其於95 年12 月4 日下午4 時30分許
   ，騎機車在台北縣樹林市○○路○段155巷14弄4 號附近巡邏
   ，發現被告乙○○手上拿著1 台熱水器，且看到155 巷巷口
   路近有1 台紅色廂型車，車內堆著熱水器，被告乙○○也供
   稱該紅色廂型車係其所有。故其遂通知同事劉寶聖前來支援
   ，因原先樹林市○○路○ 段及民和街一帶有民眾陸續向其山
   佳派出所報案稱熱水器不見；因發現被告乙○○之前揭紅色
   廂型車堆滿熱水器，遂請報案之民眾前去指認廂型車內的熱
   水器，共有13位民眾指認廂型車內的熱水器係渠等所有並製
   作警詢筆錄，後來也有住在鶯歌鎮等3 位民眾前去指認3 台
   熱水器係該三人所有，該3 位民眾是事後去派出所製作筆錄
   並領取失竊之贓物，寫有贓物認領保管單各等語明確；而上
   開3 位民眾即是本件檢察官聲請簡易判決處刑書如附表所示
   被害人丁○○、甲○○、丙○○三人，此亦有該三人之警詢
   筆錄與贓物認領保管單等各在原審刑事卷宗無訛（本院95年
   度易字第2525號刑事卷宗第49頁、47頁至第48頁、第57頁至
   第65頁）。
2、又被告乙○○竊取上開被害人丁○○、甲○○、丙○○三人
   熱水器一案，業經同署檢察官於95年12月12日以95年度偵字
   第28375 號提起公訴（即原起訴書附表編號14所示千輝熱水
   器、編號15所示新象廠牌，Ａ─999 型式熱水器、編號17所
   示（原註明，廠牌無法辨識）ＧＳ─626 型式熱水器三件）
   ，並於95年12月20日繫屬本院，經本院分案案號為95年度易
   字第2525號，已如前述；又被告乙○○竊取上開被害人丁○○、甲○○、丙○○三人熱水器等案件，業經本院於96年2
   月9 日以95年度易字第2525號判決（如判決附表一所示編號
   13、14、16所示），各判處有期徒刑3 月，嗣經檢察官於96
   年3 月7 日收受判決正本，而於96年3 月17日判決確定（前
   開判決有罪部分，被告乙○○與檢察官均未提起上訴，故上
   開有罪部分業已於上訴期間屆滿而告確定），此亦經本院調
   取前開95年度易字第2525號刑事卷宗核閱無訛（前開刑事卷
   宗第140 頁）（按檢察官對於被告乙○○前開竊盜判決，係
   對於前開判決附表二所示無罪之竊盜判決提起上訴，故前揭
   判決附表一所示編號1 至16所示之竊盜有罪判決部分，實際
   上檢察官並未上訴，而於法定上訴期間10天屆滿後確定），
   並有前開刑事判決正本1 紙在卷可稽。
3、經核本件檢察官聲請簡易判決處刑書對於被告乙○○所犯竊
   取於如附表所示之時間、地點之被害人丁○○所有之千輝熱
   水器、甲○○所有之無廠牌之ＧＳ─626 型式熱水器、丙○○所有之新象廠牌，Ａ─999 型式熱水器，均與前開已起訴
   、判決被告所犯竊盜熱水器有罪之犯罪時間、地點、竊取熱
   水器廠牌、型式均屬相同，而為相同事實之同一案件，茲分
   別說明如下：
（1）、關於本件檢察官聲請簡易判決處刑書如附表編號1 所示
       被告乙○○所犯竊取被害人丁○○熱水器部分，其犯罪
       時間、地點、竊取熱水器之廠牌均與前開已起訴95年度
       偵字第28375 號被告乙○○竊盜如該起訴書編號14所示
       之熱水器與本院前揭95年度易字第2525號刑事判決所載
       如附表一所示編號13之犯罪時間、地點、被害人丁○○
       所有之千輝熱水器廠牌均相同，此有前開起訴書、判決
       書所載事實在卷足憑，故為同一事實之相同案件。
（2）、關於本件檢察官聲請簡易判決處刑書如附表編號2 所示
       被告乙○○所犯竊取被害人甲○○所有之無廠牌之ＧＳ
       ─626 型式熱水器一節，被告乙○○所竊取之被害人為
       甲○○、竊取之熱水器為無廠牌之ＧＳ─626 型式熱水
       器，均與前揭已起訴95年度偵字第28375 號被告乙○○
       竊盜如該起訴編號17所示無廠牌之ＧＳ─626 型式熱水
       器一節相同。雖聲請簡易判決處刑書所載被告之犯罪時
       間雖為95年12月3 日，然被告乙○○於其上揭已起訴95
       年度偵字第28375 號被告乙○○竊盜如該起訴書編號17
       所示無廠牌之ＧＳ─626 型式熱水器一節，被告乙○○
       已於本院95年12月20日訊問時，供稱其竊取瓦斯熱水器
       之時間是於95年12月4 日中午12時許至同日下午4 時30
       分許該段時間，已如前述；復經本院認定被告乙○○係
       於95年12月4 日中午12時許至同日下午4 時30分許在臺
       北縣鶯歌鎮○○○路423 號被害人甲○○住處竊取前開
       甲○○所有之無廠牌之ＧＳ─626 型式熱水器，此有本
       院上揭95年度易字第2525號刑事判決所載如附表一所示
       編號16所載之犯罪時間、地點、被害人甲○○等所有之
       無廠牌之ＧＳ─626 型式熱水器等各在卷足憑。是前開
       檢察官聲請簡易判決處刑書所載被告乙○○係於95年12
       月3 日竊取如附表編號2 所示被害人甲○○所有之無廠
       牌之ＧＳ─626 型式熱水器，惟其竊盜時間僅是依據被
       害人甲○○於警詢中供稱：「我因為所有之熱水器於95
       年12月3 日18時許，在鶯歌鎮○○○路423 號自宅後面
       被竊，12月5 日看見新聞報導得知警方於95年12月4 日
       16時許（正確時間應為16時30分許）在台北縣樹林地區
       查獲一名行竊熱水器的竊嫌所以自行到山佳派出所尋找
       有無我遭竊的熱水器。」，有該警詢筆錄在卷足憑（96
       年度偵字第1216號偵查卷第7 頁正反面；本院95年度易
       字第2525號刑事卷宗第59頁正、反面）。從而，關於本
       件檢察官聲請簡易判決處刑書如附表編號2 所示被告乙○○所犯竊取被害人甲○○所有之無廠牌之ＧＳ─626
       型式熱水器之犯罪時間雖載為95年12月3 日，應係誤載
       ，仍應以被告乙○○於本院前開95年度易字第2525號刑
       事判決所供述之95年12月4 日中午12時許至同日下午4時
       30分許之犯罪時間為正確，併予敘明。由此可見，本件
       檢察官聲請簡易判決處刑書如附表編號2 所示被告乙○○所犯竊取被害人甲○○所有之無廠牌之ＧＳ─626 型
       式熱水器一節，其竊盜之犯罪事實顯然與前開已起訴95
       年度偵字第28375 號被告乙○○竊盜如該起訴書編號17
       所示之熱水器與本院前揭95年度易字第2525號刑事判決
       所載如附表一所示編號16之犯罪時間、地點、被害人甲○○所有之無廠牌之ＧＳ─626 型式熱水器均相同，此
       亦有前開起訴書、判決書所載事實在卷足憑，故亦為同
       一事實之相同案件甚明。
（3）、關於本件檢察官聲請簡易判決處刑書如附表編號3 所示
       被告乙○○所犯竊取被害人丙○○所有之新象牌之Ａ─
       999 型式熱水器一節，被告乙○○所竊取之被害人為丙○○、竊取之熱水器廠牌、型號為新象牌之Ａ─999 型
       式熱水器，均與前揭已起訴95年度偵字第28375 號被告
       乙○○竊盜如該起訴編號15所示新象牌之Ａ─999 型式
       熱水器一節相同。雖聲請簡易判決處刑書所載被告之犯
       罪時間雖為95年12月2 日，然被告乙○○於其上揭已起
       訴95年度偵字第28375 號被告乙○○竊盜如該起訴書編
       號15所示新象牌之Ａ─999 型式熱水器一節，被告乙○○已於本院95年12月20日訊問時，亦供稱其竊取瓦斯熱
       水器之時間是於95年12月4 日中午12時許至同日下午4
       時30分許該段時間，已如前述；復經本院認定被告乙○○係於95年12月4 日中午12時許至同日下午4 時30分許
       在臺北縣鶯歌文化路324 巷8 弄1 衕17號被害人丙○○
       住處竊取前開丙○○所有之新象牌之Ａ─999 型式熱水
       器，此有本院上揭95年度易字第2525號刑事判決所載如
       附表一所示編號14所載之犯罪時間、地點、被害人丙○○等所有之新象牌之Ａ─999 型式熱水器等各在卷足憑
       。是前開檢察官聲請簡易判決處刑書所載被告乙○○係
       於95年12月2 日竊取如附表編號3 所示被害人丙○○所
       有之新象牌之Ａ─999 型式熱水器，惟其竊盜時間僅是
       依據被害人丙○○於警詢中供稱：「我因為所有之熱水
       器於95年12月2 日18時許，在鶯歌鎮○○路324 巷8 弄1
       衕17號自宅後面被竊，12月5 日看見新聞報導得知警方
       於95年12月4 日16時許（正確時間應為16時30分許）在
       台北縣樹林地區查獲一名行竊熱水器的竊嫌所以自行到
       山佳派出所尋找有無我遭竊的熱水器。」，有該警詢筆
       錄在卷足憑（96年度偵字第1216號偵查卷第9 頁正反面
       ；本院95年度易字第2525號刑事卷宗第61頁正、反面）
       。從而，關於本件檢察官聲請簡易判決處刑書如附表編
       號3 所示被告乙○○所犯竊取被害人丙○○所有之新象
       牌之Ａ─999 型式熱水器之犯罪時間雖載為95年12月2日
       ，應係誤載，仍應以被告乙○○於本院前開95年度易字
       第2525號刑事判決所供述之95年12月4 日中午12時許至
       同日下午4 時30分許之犯罪時間為正確，併予敘明。由
       此可見，本件檢察官聲請簡易判決處刑書如附表編號3所
       示被告乙○○所犯竊取被害人丙○○所有之新象牌之Ａ
       ─999 型式熱水器一節，其竊盜之犯罪事實顯然與前開
       已起訴95年度偵字第28375 號被告乙○○竊盜如該起訴
       書編號15所示之熱水器與本院前揭95年度易字第2525 號
       刑事判決所載如附表一所示編號14之犯罪時間、地點、
       被害人丙○○所有之新象牌之Ａ─999 型式熱水器均相
       同，此亦有前開起訴書、判決書所載事實各在卷足憑，
       故亦為同一事實之相同案件至明。
4、綜上所述，本件檢察官聲請簡易判決處刑書聲請對於被告乙○○所犯竊取於如附表所示之時間、地點之被害人丁○○所
   有之千輝熱水器、甲○○所有之無廠牌之ＧＳ─626 型式熱
   水器、丙○○所有之新象廠牌，Ａ─999 型式熱水器等之三
   件竊盜罪案件，因與前開已起訴95年度偵字第28375 號被告
   乙○○竊盜如該起訴編號14、15、17所示等之千輝熱水器、
   新象，Ａ─999 型式熱水器、ＧＳ─626 型式熱水器等犯罪
   事實相同，而為同一案件，且經本院於96年2 月9 日以95年
   度易字第2525號刑事判決，各判處有期徒刑3 月，而於96年3
   月17日判決確定，已如前述。是前開判決既已確定，從而前
   開96年度偵字第1216號聲請簡易判決被告乙○○竊盜如附表
   所示編號1 至3 所示之熱水器一節，因與前揭被告乙○○被
   訴竊盜已起訴之95年度偵字第28375 號竊盜罪案件犯罪事實
   相同，且經本院以95年度易字第2525號刑事判決有罪確定在
   案，已如前述；因係同一案件，且已判決確定，揆諸前開判
   例與法條說明，本件爰不經言詞辯論，逕為諭知免訴之判決
   。
據上論斷，應依刑事訴訟法第452 條、第302 條第1 款、第307
條，判決如主文。
中    華    民    國    97    年    2     月    25    日
                  刑事第二庭  法  官 陳坤地
上列正本證明與原本無異。
如不服本判決，應於送達後十日內敘明上訴理由，向本院提出上
訴狀。
                              書記官 林壯隆
中    華    民    國    97    年    2     月    25    日
【附表】
┌──┬───┬───┬───┬────┬────────┐
│編號│廠  牌│型  號│價  值│所 有 人│犯罪時間、地點  │
├──┼───┼───┼───┼────┼────────┤
│ 1  │千輝牌│  無  │1000元│丁○○  │於95年12月4日下 │
│    │      │      │      │        │午3時在臺北縣樹 │
│    │      │      │      │        │林市○○路○段331│
│    │      │      │      │        │之1號住處       │
├──┼───┼───┼───┼────┼────────┤
│ 2  │  無  │型號  │1000元│甲○○  │於95年12月3日在 │
│    │      │GS-626│      │        │臺北縣鶯歌鎮中正│
│    │      │      │      │        │一路423號住處   │
├──┼───┼───┼───┼────┼────────┤
│ 3  │新象牌│型號  │1000元│丙○○  │於95年12月2日在 │
│    │      │A-999 │      │        │臺北縣鶯歌鎮文化│
│    │      │      │      │        │路324巷8弄1衕17 │
│    │      │      │      │        │號              │
└──┴───┴───┴───┴────┴────────┘


司法院資訊處製作；財團法人民間司法改革基金會備份。
